【裁判字號】    98,審易,3367
【裁判日期】    990311
【裁判案由】    毒品危害防制條例
【裁判全文】
臺灣高雄地方法院刑事判決            98年度審易字第3367號
公  訴  人  臺灣高雄地方法院檢察署檢察官
被      告  甲○○
上列被告因毒品危害防制條例案件，經檢察官提起公訴（98年度
毒偵字第6783號），被告就被訴事實為有罪陳述，經本院告知簡
式審判程序之旨，並聽取當事人之意見後，庭裁定依簡式審判程
序審理，判決如下：
    主  文
甲○○施用第二級毒品，累犯，處有期徒刑肆月，如易科罰金，
以新台幣壹仟元折算壹日，扣案之第二級毒品甲基安非他命壹包
（驗前淨重零點零捌玖公克、驗後淨重零點零捌肆公克）沒收銷
燬之。
    事  實
一、甲○○前於民國98年間因施用毒品案件，經臺灣澎湖地方法
    院以98年度毒聲字第2號裁定令入勒戒處所施以觀察勒戒後
    ，認無繼續施用毒品傾向，於98年9月10日觀察勒戒執行完
    畢釋放，由臺灣澎湖地方法院檢察署檢察官以98年度毒偵字
    第35號為不起訴處分確定。又前因竊盜、肅清煙毒條例、槍
    砲彈藥刀械管制條例、恐嚇等案件，分別經本院以83年度訴
    字第2817號、84年度訴字第938號、84年度訴字第63號、84
    年度易字第4074號判處有期徒刑1年2月、5年1月、3月、1年
    3月、6月，上開案件經合併定應執行刑為有期徒刑8年。另
    因違反槍砲彈藥刀械管制條例、懲治盜匪條例案件，分別經
    本院以84年度訴字第1641號、84年度訴字第2584號判處有期
    徒刑1年10月、8年，上開二案合併定應執行刑為有期徒刑9
    年6月，與前開應執行有期徒刑8年接續執行，於96年4月14
    日假釋，復因其於假釋期間犯竊盜罪，經臺灣澎湖地方法院
    以96年度易字第78號判處有期徒刑6月、8月，合併定應執行
    有期徒刑10月確定，前開假釋亦經撤銷，該有期徒刑10月與
    殘刑7月29日接續執行，於98年3月29日執行完畢。詎其猶不
    知悔改，竟基於施用第二級毒品甲基安非他命之犯意，於98
    年10月29日上午8時許，在高雄市○○區○○路36號11樓之
    12租屋處內，以玻璃球燒烤吸食煙霧之方式，施用第二級毒
    品甲基安非他命1次。嗣於同年10月29日中午12時40分許，
    在高雄市○○區○○路與河北路交岔路口之「全家便利商店
    」前，因形跡可疑為警盤查，當場扣得第二級毒品甲基安非
    他命1包（驗前淨重0.089公克、驗後淨重0.084公克），並
    採集其尿液送驗，結果呈甲基安非他命陽性反應，而悉上情
    。
二、案經高雄市政府警察局移請臺灣高雄地方法院檢察署檢察官
    偵查起訴。
    理  由
一、本件被告甲○○所犯為死刑、無期徒刑、最輕本刑為3年以
    上有期徒刑以外之罪，其於準備程序中就被訴事實為有罪之
    陳述，經本院告知簡式審判程序之旨，並聽取當事人意見後
    ，認宜進行簡式審判程序，爰依刑事訴訟法第273 條之1第1
    項規定，裁定進行簡式審判程序，合先敘明。
二、上開犯罪事實業據被告甲○○坦承不諱；復有第二級毒品甲
    基安非他命1包扣案可憑；又其為警所採集尿液經送檢驗後
    結果呈甲基安非他命之陽性反應，有高雄市政府警察局保安
    警察大隊刑案移送專責組偵辦毒品危害防制條例嫌疑人尿液
    採證代碼對照表（檢體編號：L專-98479）及高雄市立凱旋
    醫院98年11月16日濫用藥物尿液檢驗報告各1份附卷可稽；
    另扣案之晶體1包，經送鑑驗結果，係第二級毒品甲基安非
    他命（驗前淨重0.089公克、驗後淨重0.084公克），此有高
    雄醫學大學附設中和紀念醫院98 年12月29日檢驗報告1紙附
    卷可稽，足認被告自白核與事證相符，自得為認定被告犯罪
    之依據。故本案事證明確，被告犯行均堪以認定。被告前於
    98年間因施用毒品案件，經臺灣澎湖地方法院以98年度毒聲
    字第2號裁定令入勒戒處所施以觀察勒戒後，認無繼續施用
    毒品傾向，於98年9月10日觀察勒戒執行完畢釋放，由臺灣
    澎湖地方法院檢察署檢察官以98年度毒偵字第35號為不起訴
    處分確定乙節，有臺灣高等法院被告前案紀錄表1 份附卷可
    參，足認被告於首次觀察勒戒執行完畢釋放後，5 年內再犯
    毒品危害防治條例第10條之施用毒品罪，自應依法論科。
三、核被告所為，係犯毒品危害防制條例第10條第2項之施用第
    二級毒品罪。其施用第二級毒品甲基安非他命前持有甲基安
    非他命之低度行為，應為施用之高度行為所吸收，不另論罪
    。被告前曾犯竊盜、肅清煙毒條例、槍砲彈藥刀械管制條例
    、恐嚇等案件，分別經本院以83年度訴字第2817號、84年度
    訴字第938號、84年度訴字第63號、84年度易字第4074號判
    處有期徒刑1年2月、5年1月、3月、1年3月、6月，上開案件
    經合併定應執行刑為有期徒刑8年。另因違反槍砲彈藥刀械
    管制條例、懲治盜匪條例案件，分別經本院以84年度訴字第
    1641號、84年度訴字第2584號判處有期徒刑1年10月、8年，
    上開二案合併定應執行刑為有期徒刑9年6月，與前開應執行
    有期徒刑8年接續執行，於96年4月14日假釋，復因其於假釋
    期間犯竊盜罪，經臺灣澎湖地方法院以96年度易字第78 號
    判處有期徒刑6月、8月，合併定應執行有期徒刑10月確定，
    前開假釋亦經撤銷，該有期徒刑10月與殘刑7月29日接續執
    行，於98年3月29日執行完畢，有前開前案紀錄表可按，其
    於該徒刑執行完畢後，5年內故意再犯本件法定刑為有期徒
    刑以上之罪，為累犯，應依刑法第47條第1項之規定加重其
    刑。爰審酌被告前因施用毒品之犯行，經施以觀察勒戒處分
    執行完畢後，仍無法戒除毒癮，竟再為本件犯行，足見其惡
    習已深且戒絕毒癮之意志不堅，未能體悟施用毒品對自己、
    家人造成之傷害及社會之負擔；惟念被告犯後坦承犯行，態
    度尚可，另慮及施用毒品本質上係屬戕害自身健康之行為，
    尚未直接危害他人，反社會性程度應屬較低；及被告之生活
    狀況、品行、智識程度等一切情狀，量處如主文所示之刑，
    藉資懲儆。末按查獲之第二級毒品，不問屬於犯人與否，均
    沒收銷燬之，毒品危害防制條例第18條第1項前段定有明文
    。扣案之晶體1包，經鑑定結果係第二級毒品甲基安非他命
    ，業如上述，而包裝袋與其上殘留之毒品，已難以分析剝離
    ，自應與第二級毒品甲基安非他命同視，應依上開規定宣告
    沒收銷燬之；至鑑驗耗損之毒品，既已滅失，無庸再宣告沒
    收銷燬，併此敘明。
據上論斷，應依刑事訴訟法第273條之1第1項、第299條第1項前
段，毒品危害防制條例第10條第2項、第18條第1項前段，刑法第
11條、第47條第1項、第41條第1項前段，判決如主文。
本案經檢察官李英霆到庭執行職務
中    華    民    國    99    年     3    月    11    日
                  刑事第十庭    法  官  李代昌
以上正本證明與原本無異。
如不服本判決應於收受送達後10日內向本院提出上訴書狀，並應
敘述具體理由；如未敘述上訴理由者，應於上訴期間屆滿後20日
內向本院補提理由書（均須按他造當事人之人數附繕本）「切勿
逕送上級法院」。
中    華    民    國    99    年    3     月    11    日
                                 書記官 黃振祐
附錄本判決論罪科刑適用法條：
毒品危害防制條例第10條
施用第一級毒品者，處 6 月以上 5 年以下有期徒刑。
施用第二級毒品者，處 3 年以下有期徒刑。

司法院資訊處製作；財團法人民間司法改革基金會備份。
